Inventaris van het archief van de Nationale Adviesraad voor Ontwikkelingssamenwerking (NAR), (1962) 1964-1987
Nationaal Archief, Den Haag
46 Advies Stabilisatie Exportopbrengsten Ontwikkelingslanden, oktober 1973
47 Advies Zuivering van de Hulp, december 1973
48 Advies Meerjarenprogramma 1974-1977, december 1973
49 Advies Oliecrisis en Ontwikkelingssamenwerking, juni 1974
50 Advies Bovennationale Besluitvorming, november 1974
51 Advies Evaluatie Halverwege, november 1974
52 Advies Suriname, februari 1975
53 Advies De Toekomstige Beschikbaarheid van Metallische Mineralen, juni 1975
54 Advies Basisonderwijs Ontwikkelingslanden, april 1976
55 Advies Bilaterale Ontwikkelingssamenwerking, november 1977
56 Advies Overdracht van Wetenschap en Techniek naar Ontwikkelingslanden, maart 1978
57 Advies Ecologie en Ontwikkelingssamenwerking, april 1978
58 Interim-advies inzake de voortzetting van de samenwerkingsovereenkomst van Lom, juni 1978
59 Advies Nederlandse Antillen, juni 1978
60 Advies Handelsbeleid en Ontwikkelingslanden, september 1978
61 Advies De Wereldvoedselvoorziening en het EEG-landbouwbeleid, maart 1979
62 Advies UNCTAD V, april 1979
63 Advies Particuliere Buitenlandse Investeringen en Multinationale Ondernemingen in Ontwikkelingslanden, mei 1979
64 Advies inzake het Grondstoffenvraagstuk, oktober 1979
65 Advies UNIDO III, december 1979
66 Commentaar op de regeringsnota's Ontwikkelingssamenwerking in Wereld-economisch Perspectief en Verbetering van de Kwaliteit van de Bilaterale Hulp, december 1979
67 Advies Vrouwen in Ontwikkelingslanden, mei 1980
68 Advies Ontwikkelingsstrategie voor het Derde Ontwikkelingsdecennium der Verenigde Naties (DD III), mei 1980
69 Advies Internationale Financiële Problemen en Ontwikkelingslanden, februari 1981
70 Advies Culturele Aspecten van Ontwikkelingssamenwerking, april 1981
71 Advies Minst-ontwikkelde Ontwikkelingslanden, juni 1981
72 Advies Energieproblematiek van Ontwikkelingslanden, juni 1981
73 Advies Permanente Soevereiniteit, juni 1981
74 Advies Multivezelakkoord, oktober 1981
75 Advies Landbouwontwikkeling, oktober 1981
76 Advies Ontwikkeling en Ontwapening, mei 1982
77 Advies UNCTAD VI, april 1983
78 Advies Regionale Samenwerking tussen Ontwikkelingslanden, juni 1983
79 Advies Bedrijfsleven en Ontwikkelingssamenwerking, januari 1984
80 Advies Ontwikkelingssamenwerking en Werkgelegenheid in Ontwikkelingslanden, januari 1984
81 Commentaar op de regeringsnota Herijking Bilateraal Beleid, juni 1984
82 Advies UNIDO IV, juni 1984
83 Advies Ontwikkelingssamenwerking en het Wereldbevolkingsvraagstuk, juni 1984
84 Advies Minimum Internationale Arbeidsnormen, november 1984
85 Advies Vrouwen en Ontwikkeling, april 1985
86 Advies Vrouwen in de Nederlandse Ontwikkelingssamenwerking, mei 1986
87 Advies Omvang, Besteding en Financieringswijze van de Ontwikkelingshulp, juni 1986
88 Advies Trainings- en Onderwijscapaciteit t.b.v Ontwikkelingslanden, juni 1986
1 Briefadvies Ontwikkelingsaspecten van het EG, februari 1986
2 Briefadvies Belemmeringen Lokale Verwerking Grondstoffen, februari 1986
Bijlage 5: Lijst met afkortingen
AAJO
Afro Aziatische Journalisten Organisatie
AASM
African Associated States and Madagascar
ABEDA
Arab Bank for Economic Development in Africa
ABOS
Algemeen Bestuur van Ontwikkelingssamenwerking
ACC
Administratieve Coördinatie Commissie
ACS
Afrikaanse, Caribische en Stille Oceaan landen
ACSAT
Advisory Committee on Application of Science and Technology for Development
ACWW
Associated Country Women of the World
ADI
Association pour le Développement International
AEO
Agricultural Extension Officers
AF
Aanvullend Fonds
AFESD
Arab Fund for Economic and Social Development
AFTA
Arab Fund for Technical Assistance
AID
Agency for Industrial Development
ANC
African National Congress
AOF
Afrikaans Ontwikkelings Fonds
APC
African, Pacific and Caribian countries
BIAC
Business and Industry Advisory Committee
BIRPI
United International Bureau for the Protection of Intellectual Property
BfE
Bundesstelle für Entwicklungshilfe
BMI
Belgische Maatschappij voor Internationale Investering
BNP
Brutto Nationaal Product
BNS
Broadcasters' Non-Profit Satellite Service
BO's
Bemiddelings Organisaties
BTN
Brusselse Tarief Nomenclatuur
BWV.
Bundesbeauftragter für Wirtschaftlichkeit in der Verwaltung
CACM
Central American Common Market
CAP
Common Agricultural Policy
CARIFTA
Caribian Free Trade Association
CARIS
Current Agriculture Research Information System
CBI
Centrum to Bevordering van de Import uit Ontwikkelingslanden
CBS
Centraal Bureau voor de:Statistiek
CCI
Chambre de Commerce Internationale
CCP
Committee on Comodity Problems
CDP
Commission for Development Planning
CDPPP
Center for Development Planning Projectations and Policies
CEBEMO
Centrale voor Bemiddeling bij Medefinanciering voor Ontwikkelingsprogramma's
CENVO
Centrum voor Europese Vorming in het Nederlandse Onderwijs
CEPAS
Centre d'Etudes pour l'Action Sociale
CESO
Centrum voor de Studie van het Onderwijs in Veranderende Maatschappijen
CET
Common External Tariff
CGFPI
Consultative Group on Food Production and Investment
CGIAR
Consultative Group en International Agricultural Research
CIAP
Inter-American Committee for the Alliance of Progress
CIAT
Centre Internacional de Agricultura Tropical
CICA
Committee for International Co-operation and Assistanee
CIEC
Conference on International Economie Co-operation
CIES
Conferentie over Internationale Economische Samenwerking
CIGAR
Internationale Co5rdinerende Groep voor Gezamenlijk Onderzoek van het Caribische en aangrenzend Zeegebied
CIOS
Comité International de l'Organisation Scientifique
CIP
Centre Internacional de la Papa
CIPEC
Conseil Intergouvernemental des Pays Exportateurs de Cuire
CIVI
Centraal Instituut voor Industrie Ontwikkeling
CKH
Centrale Kamer van Handelsbevordering
CMC
Centraal Missie Commissariaat
CMEA
Council of Mutual Economie Assistance
CNV
Christenlijk Nationaal Vakverbond
COMECON
Raad van Wederzijdse Economische Bijstand van Communistische Landen
COV
Centrum Ontwikkeling der Volken
CPA
Commonwealth Preference System
CSA
Commonwealth Sugar Agreement
CSD
Committee on Surplus Disposal
CSTD
Committee on Science and Technology for Development
DAC
Development Assistance Committee
DANIDA
Danish International Development Agency
DD
Development Decade
DFCK
Development Finance Company of Kenya
DOG
Dienst over Grenzen
DRS
Debtor Reporter System
DTH
Directie Internationale Technische Hulp
DWC
Derde Wereld Centrum
EAMA
Etats Africains et Malgache Associés
ECA
Economie Commission for Africa
ECAFE
Economie Commission for Asia and the Far East
ECLA
Economie Committee for Latin America
ECOSOC
Economie and Social Council
EEG
Europese Economische Gemeenschap
EFTA
European Free Trade Association
EG
Europese Gemeenschap
EIB
Europese Investerings Bank
EOF
Europees Ontwikkelings Fonds
EOGFL
Europees Oriëntatie- en Garantie Fonds voor de Landbouw
EPPC
Economie Projections and Programming Center. Expanded Programme of Technical Assistance for Economie Development of Underdeveloped Countries. Extended Reporting System
ESB
Economische Statistische Berichten
FAC
Fonds d'Aide et de Coopération
FAC
Food Aid Convention
FAO
Food and Agriculture Organization
FASE
Federaçao de Orgaòs para Assistência Sociale e Educacional
FED
Fund European Development
FIDOM
Fonds d'Investissement et de Développement des Pays d'Outre -Mer
FK
Fakulteiten Konvent
FLCS
Front de Libération de la Côte des Somalies
FMO
Nederlandse Financierings Maatschappij voor Ontwikkelingslanden
FNV
Federatie Nederlands Vakverbond
FRELIMO
Front de Libération du Mozambique
FUNDWI
West Irian Fonds
GASM
Geassocieerde Afrikaanse Staten en Madagaskar
GASMM
Geassocieerde Afrikaanse Staten en Madagaskar en Mauritius
IDFC
Indonesian Development Finance Company
lEA
International Energy. Agency
IESC
International Executive Service Corps
IFA
International Fiscal Association
IFAD
International Fund for Agricultural Development
IFC
International Finance Corporation
IFDA
International Foundation for Development Alternatives
IFMA
International Federation of Margarine Associations
IFPRI
International Food Policy Research Institute
IFS
International Foundation for Science
IGGI
Intergouvernementele Groep voor Indonesië
IHHSF
International Habitat and Human Settlements Foundation
IIEP
International Institute of Educational Planning
IITA
International Institute for Tropical Agriculture
IJO
Internationale Journalisten Organisatie
IKK
Internationale Kamer van Koophandel
IKV
Internationaal Kerkelijk Vredesberaad
ILCA
International Livestock Center for Africa
ILO
International Labour Organization
ILRAD
International Laboratory for Research and Animal Diseases
ILRI
International Institute for Land Reclamation and Improvement
ILTA
International Learning and Teaching Aids
IMC
Internationaal Medisch Centrum
IMCO
Inter-Governmental Maritime Consultative Organisation
IMF
International Monetary Fund
IMWOO
Instituut voor Maatschappelijk Wetenschappelijk Onderzoek in de Ontwikkelingslanden
IO
Internationaal Onderwijs
IRB
International Resources Bank
IRO
International Refugee Organization
ISMOG
Instituut voor Sociaal Economische Studie van Minder Ontwikkelde Landen
ISO
Internationale Suiker Overeenkomst
ISOS
Interdepartementale Stuurgroep Onafhankelijkheid Suriname
ISS
Institute of Social Studies
ITA
International Television Authority
ITC
International Institute for Aerial Survey and Earth Studies
ITDB
Intermediate Technology Development Group
ITU
International Telecommunication Union
IUCN
International Union for Conservation of Nature and Natural Resources
IULA
International Union of Local Authorities
IVVV
Internationaal Verbond van Vrije Vakverenigingen
IWC
International Wheat Council
IWP
Indicative World Plan for Agricultural Development
JURASS
Stuurgroep inzake Juridische Assistentie aan Kansarmen in Ontwikkelingslanden
JVC
Jongeren Vrijwilligers Corps
KAP
Klein Ambassade Project
KIT
Koninklijk Instituut voor de Tropen
KLM
Koninklijke Luchtvaart Maatschappij
KNSM
Koninklijke Nederlandsche Stoomboot Maatschappij
KPJN
Katholieke Plattelands Jongeren Nederland
KSSF
Katholieke Staatkundige Studiegroepen Federatie
KWJ
Katholieke Werkende Jeugd
LAFTA
Latin American Free Trade Association
LDC
Less Developed Countries
LSWBW
Landelijke Stichting Welzijn Buitenlandse Werknemers
LWTS
Landbouwkundige Werkgroep Technische Samenwerking
MCN's
Multinational Corporations
MDC
More Developed Countries
MFP
Medefinancierings Programma
MICOS
Ministeriële Commissie Onafhankelijkheid Suriname
MLD
Mouvement de Libération á Djibouti
MOLINACO
Mouvement de Libération National des Comores
MVO
Nederlandse Maatschappij voor Ontwikkelingslanden
MWTS
Medische Werkgroep Technische Samenwerking
NAB
National Audit Bureau
NCM
Nederlandse Credietverzekering Maatschappij
NCO
Nationale Commissie Voorlichting en Bewustwording Ontwikkelingssamenwerking
NCOS
Nationaal Comité voor de Ontwikkelingssamenwerking
NCW
Nationaal Christenlijk Werkgeversverbond
NEI
Nederlands Economisch Instituut
NESBIC
Netherlands Student Bureau for International Co-operation
NESTIMO
Nederlandse Stichting voor Medische Ontwikkelingssamenwerking
NGL
Niet Gebonden Landen
NGO's
Niet Gouvernementele Organisaties
NIAS
Netherlands Institute for Advanced Studies in the Humanities and Social Sciences
NIB
Nationale Investerings Bank
NIE0
Nieuwe Internationale Economische Orde
NIO
Nederlandse Investeringsbank voor Ontwikkelingslanden
NIOZ
Nederlands Instituut voor het Onderzoek der Zee
NJG
Nederlandse Jeugd Gemeenschap
NKV
Nationaal Katholiek Vakverbond
NOF
Nederlandse Overzeese Financieringsmaatschappij
NORAD
Norwegian Agency for International Development
NOVIB
Nederlandse Organisatie Voor Internationale Bijstand
NUFFIC
Netherlands Universities Foundation for International Co-peration
NVV
Nationaal Verbond van Vakverenigingen
OAE
Organisatie Afrikaanse Eenheid
OAPEC
Organization of Arab Oil Producing and Exporting Countries
OAPECSA
OAPEC Special Account
OAS
Organization of American States
OCAM
Organization Communie Africaine et Malgache
ODA
Official Development Assistance
OECD
Organization for Economic Co-operation and Development
OEES
Organisatie voor Europese Economische Samenwerking
OESO
Organisatie voor Europese Samenwerking en Ontwikkeling
OIOF
Overzees Investerings- en Ontwikkelingsfonds
ONU
Organization des Etats Unies
OPEC
Oil Producing and Exporting Countries
ORSTOM
Office de la Recherche Scientifique et Techniques Outre-Mer
OSPAA
Organisation de Solidarité des Peuples Afro-Asiatiques
OUA
Organisation de l'UnitéAfricains
PAC
Pan African Congress
PAC
Project Advies Commissie
PBR
Plant Breeders Rights
PITTC
Philips International Telecommunications Training Center
PUO
Programma voor Universitaire Ontwikkelingssamenwerking
RCIVS
Regional Conference on International Voluntary Service
RIN
Rijksinstituut voor Natuurbeheer
RIO
Reshaping the International Order (rapport van de Club van Rome)
RVB
Research Instituut voor Bedrijfswetenschappen
SAFA
Special Arab Fund for Africa
SASP
Committee for Specialised Assistance to Social Project
SATEC
Société d'Aide Technique et de Coopération
SAVVN
Speciale Zitting Algemene Vergadering der Verenigde Naties
SBBS
Stichting Bijstand Buitenlandse Studenten
SBIS
Stichting tot Bevordering van Investeringen in Suriname
SDI
Sociedad ,para el Desarollo Internacional
SDR
Special Drawing Rights
SER
Sociaal Economische Raad
SID
Society for International Development
SIDA
Swedish International Development Authority
SML
Stichting tot Bevordering van Machinale Landbouw
SMO
Surinaamse Militaire Organisatie
SNV
Stichting Nederlandse Vrijwilligers
SOO
Stichting Ontwikkelingshulp op het gebied van Onderwij
SOSV
Stichting Ontwikkelingssamenwerking Vakbeweging
SPC
South Paccific Commission
SPUP
Seychelles People Union Party
STABEX
Stabilisering van Exportinkomsten
STICUSA
Stichting Culturele Samenwerking met Suriname en de Nederlandse Antillen
STINA
Stichting tot Bevordering van Investeringen op de Nederlandse Antillen
SU
Sovjet Unie
SWAPO
South West African People Organisation
TAB
Technical Assistance Board
TAC
Technical Assistance Committee
TCDC
Technical Co-operation among Developing Countries
TECO
Technical Co-operation Committee
TETOC
Technical Education and Training for Overseas Countries
TNO
Nederlandse Organisatie voor Toegepast Wetenschappelij Onderzoek
TOOL
Stichting Technische Ontwikkeling Ontwikkelingslanden. Troepenmacht in Suriname
UDE
Union Douanière Equatoriale
UDEAC
Union Douanière et Economique de l'Afrique Centrale
UDEAO
Union Douanière et Economique de l'Afrique del'Ouest
UK
United Kingdom
UN
United Nations
UNCDF
United Nations Capital'Development Fund
UNCDP
United Nations Committee for Development Planning
UNCTAD
United Nations Conference on Trade and Development
UNDP
United Nations Development Programme
UNEP
United Nations Environment Programme
UNESCO
United Nations Educational, Scientific and Cultural Organisation
UNHCR
United Nations High Commissioner for Refugees
UNICE
Union des Industries de la Communauté Européenne
UNICEF
United Nations Children's Fund
UNIDO
United Nations Industrial Development Planning
UNITAR
United Nations Institute for Training and Research
UNRISD
United Nations Research Institute-for Social Development
UNSTED
United Nations Conference on Science and Technology for Development
UNTAB
United Nations Technical Assistance Board
UNTAO
United Nations Bureau of Technical Assistance, Operations
UNWRA
United Nations Relief and Works Agency for Palestinian Refugees
UPOV
Union for Protection of New Varieties
UPU
Universal Postal Union
USA
United States of America
USACDA
United States Arms Control and Disarmament Agency
USAID
United States Agency for International Development
USSR
Unie van Socialistische Sovjet Republieken
UW
Unie voor Vrouwelijke Vrijwilligers
VLW
Village Level Workers
VN
Verenigde Naties
VS
Verenigde Staten
WARDA
West African Rice Developing Association
WFP
World Food Programme
WHO
World Health Organization
WIPO
World Intellectual Property Organization
WMO
Wereld Meteorologische Organisatie
WOTRO
Stichting Wetenschappelijk Onderzoek in de Tropen
WWF
World Wildlife Fund
WWTS
Werkgroep Waterbouwkunde Technische Samenwerking
ZANU
Zimbabwé African National Union
ZAPU
Zimbabwé Peoples Union
ZPC
Zuid Pacific Commissie
Beschrijving van de series en archiefbestanddelen
- Stukken met betrekking tot de Raad, 1
  - Stukken betreffende het vaststellen van de wettelijke grondslagen voor het geven van (technische) hulp aan ontwikkelingslanden en de rol van de Raad in de uitvoering van deze taak., 1962-1987; 1; 1 pak
  - Instructiedocument voor nieuwe leden van de Raad., 1964; 2; 1 stuk
  - Agenda van ingekomen stukken bij de Raad, niet ingeboekt in het archief van de Raad., 1964-1967; 3; 1 deel
  - Agenda's en verslagen van de plenaire vergaderingen van de Raad., 1964-1970; 4; 1 pak
  - Stukken betreffende de algemene informatiestukken van de Raad., 1964-1986; 5-40; 35 pakken en 1 omslag
    De stukken zijn nader toegankelijk in een afzonderlijke bijlage. Zie hiervoor bijlage 1.
    - C/1 - C/20, 1964 jan. 24 - mei 05, 5
    - C/21 - C/40, 1964 mei 08 - 1965 jan. 12, 6
    - C/41 - C/60, 1965 jan. 15 - nov. 25, 7
    - C/61 - C/80, 1965 dec. 01 - 1966 juli 01, 8
    - C/81 - C/100, 1966 juli 04 - 1967 apr. 28, 9
    - C/101 - C/120, 1967 juni 14 - 1968 feb. 14, 10
    - C/121 - C/140, 1968 feb. 16 - 1969 feb. 10, 11
    - C/141 - C/160, 1969 feb. 14 - 1970 feb. 13, 12
    - C/161 - C/180, 1970 feb. 23 - okt. 05, 13
    - C/181 - C/200, 1970 okt. 21 - 1971 juni 09, 14
    - C/201 - C/220/Add. 1, 1971 aug. 10 - 1972 feb. 24, 15
    - C/221 - C/240, 1972 feb. 22 - nov. 27, 16
    - C/241 - C/260, 1972 dec. 14 - 1973 juni 18, 17
    - C/261 - C/270, 1973 sep. 27 - dec. 14, 18
    - C/271 - C/280, 1974 jan. 14 - juni 24, 19
    - C/281 - C/300, 1974 juni 26 - dec. 04, 20
    - C/301 - C/320, 1975 jan. 21 - juni 17, 21
    - C/321 - C/340, 1975 juni 25 - dec. 11, 22
    - C/341 - C/360, 1976 feb. 04 - juni 09, 23
    - C/361 - C/380, 1976 juni 09 - 1977 okt. 06, 24
    - C/381 - C/390, 1977 aug. 25 - 1978 mrt. 01, 25
    - C/390/Add. 1 - C/400, 1978 apr. 05 - dec. 08, 26
    - C/401 - C/408, 1978 dec. 20 - 1979 juni 25, 27
    - C/409 - C/420/Rev. 1/Add. 1, 1979 aug. 03 - 1980 mei 08, 28
    - C/421 - C/448, 1980 apr. 02 - dec. 17, 29
    - C/449 - C/459, 1981 jan. 20 - mei 15, 30
    - C/459/Add. 1 - C/467, 1981 mei 26 - sep. 15, 31
    - C/468 - C/479, 1981 okt. 01 - 1982 jan. 26, 32
    - C/480 - C/510, 1982 feb. 09 - 1983 aug. 05, 33
    - C/511 - C/517, 1983 nov. 22 - 1984 mrt. 05, 34
    - C/518 - C/522, 1984 mei 09 - 18, 35
    - C/523 - C/533, 1984 juni 01 - 1985 mrt. 08, 36
    - C/533/Add. 1 - C/542, 1985 mrt. 25 - juli 10, 37
    - C/543 - C/554, 1985 juli 16 - 1986 jan. 06, 38
    - C/555 - C/560/Add. 2, 1986 jan. 10 - mei 15, 39
    - C/561 - C/568, 1986 mei 14 - dec. 12, 40; omslag
  - Agenda van ingekomen stukken bij de Raad, ingeboekt in het archief van de Raad., 1965-1973; 41; 1 deel
  - Presentielijsten van vergaderingen van de Raad., 1973-1985; 42-43; 2 pakken
    Bevat ook presentielijsten van werkgroepvergaderingen, bureauvergaderingen en persconferenties.
    - 1973-1978, 42
    - 1979-1985, 43
  - Stukken betreffende het organiseren van studiedagen., 1975-1983; 44-49; 2 pakken en 4 omslagen
    - Algemeen, 1975 - 1983, 44
    - Nieuwe Internationale Economische Orde, 1975, 45
    - Grondslagen voor de Ontwikkelingssamenwerking, 1977, 46
    - Basic Needs Approach, 1978, 47; pak
    - Derde Ontwikkelingsdecennium der Verenigde Naties (DD III), 1980, 48; pak
    - Het Nederlandse Bedrijfsleven en Ontwikkelingssamenwerking, 1982, 49
- Stukken met betrekking tot het Bureau, 2
  - Agenda's en verslagen van de plenaire vergaderingen van het Bureau., 1964-1972; 50; 1 omslag
  - Stukken betreffende de algemene informatiestukken van het Bureau., 1965-1983; 51-56; 5 pakken en 1 omslag
    De stukken zijn nader toegankelijk in een afzonderlijke bijlage. Zie hiervoor bijlage 2.
    - C/Bur./1 - C/Bur/35/MOD, 1965 feb. 25 - 1972 aug. 15, 51
      Met hiaten.
    - C/Bur/36/MOD - C/Bur/104, 1972 aug. 15 - 1974 jan. 29, 52
    - C/Bur/106 - C/Bur/139, 1974 feb. 11 - 1979 jan., 53
    - C/Bur/143 - C/Bur/163/Add. 1, 1977 dec. - 1980 feb. 26, 54
    - C/Bur/164 - C/Bur/194/Add. 1, 1980 feb. 28 - 1982 mrt. 15, 55
    - C/Bur/195 - C/Bur/205, 1982 mrt. 12 - 1983 juni 3, 56; omslag
  - Stukken betreffende het onderzoeken van de invloed van Particuliere Buitenlandse Investeringen (PBI)., 1973-1974; 57; 1 pak
    De stukken zijn nader toegankelijk in een afzonderlijke bijlage. Zie hiervoor bijlage 3.
- Stukken met betrekking tot de werkgroepen, 3
  - Algemene informatiestukken van de werkgroepen en de verslagen van de vergaderingen van de werkgroepen., 1961-1987; 58-311
    - Werkgroep 1 Consortiumbeleid. 1964-1967, 58-60
      - C/WG.1/1 - C/WG.1/14/Add. 1, 1964 jan. - 1967 nov., 58
      - C/WG.1/N/1 - C/WG.1/N/14, 1964 - 1967, 59; omslag
      - Correspondentie, 1964 - 1967, 60; omslag
    - Werkgroep 2 Projectenprogramma. 1964, 61-63
      - C/WG.2/1 - C/WG.2/5, 1964, 61; omslag
      - C/WG.2/N/1 - C/WG.2/N/2/Add. 2, 1964, 62; omslag
      - Correspondentie, 1964, 63; omslag
    - Werkgroep 3 Opleiding uit te Zenden Deskundigen. 1964, 64-66
      - C/WG.3/1 - C/WG.3/4, 1964, 64; omslag
      - C/WG.3/N/1 - C/WG.3/N/3, 1964, 65; omslag
      - Correspondentie, 1964, 66; stuk
    - Werkgroep 4 Internationaal Beleid. 1964-1975, 67-75
      - C/WG.4/1 - C/WG.4/30, 1964 - 1965, 67
      - C/WG.4/31 - C/WG.4/60, 1965 - 1968, 68
      - C/WG.4/61 - C/WG.4/80, 1968 - 1969, 69
      - C/WG.4/81 - C/WG.4/110, 1969 - 1972, 70
      - C/WG.4/111 - C/WG.4/120, 1972 - 1974, 71
      - C/WG.4/121 - C/WG.4/128, 1974 - 1975, 72
      - C/WG.4/N/1 - C/WG.4/N/30, 1964 - 1968, 73
      - C/WG.4/N/31 - C/WG.4/N/62, 1968 - 1974, 74
      - Correspondentie, 1964 - 1974, 75
    - Werkgroep 5 Bevordering Particuliere Financiering Ontwikkeling. 1964-1965, 76-78
      - C/WG.5/1 - C/WG.5/8/Rev.1/Add.1, 1964 - 1965, 76; omslag
      - C/WG.5/N/1 - C/WG.5/N/6, 1964 - 1965, 77; omslag
      - Correspondentie, 1965, 78; omslag
    - Werkgroep 6 Algemene Samenstelling Hulpprogramma. 1964-1970, 79-82
      - Correspondentie, 1965 - 1970, 79; omslag
      - C/WG.6/1 - C/WG.6/25/Add.5, 1964 - 1967, 80
      - C/WG.6/26 - C/WG.6/40, 1967 - 1970, 81
      - C/WG.6/N/1 - C/WG.6/N/37, 1964 - 1970, 82
    - Werkgroep 7 Vraag en Aanbod Deskundigen. 1961-1966, 83-85
      - C/WG.7/1 - C/WG.7/8, 1961 - 1965, 83; omslag
      - C/WG.7/N/1 - C/WG.7/N/5/Rev.1, 1964 - 1965, 84; omslag
      - Correspondentie, 1965 - 1966, 85; omslag
    - Werkgroep 8 Coördinatie Hulpverleningsbeleid. 1965-1966, 86-88
      - C/WG.8/1 - C/WG.8/14, 1965 - 1966, 86; omslag
      - C/WG.8/N/1 - C/WG.8/N/9, 1965 - 1966, 87; omslag
      - Correspondentie, 1965 - 1966, 88; omslag
    - Werkgroep 9 Rentesubsidies en Giften. 1965, 89-90
      - C/WG.9/1 - C/WG.9/1/Rev.1/Add.1, 1965, 89; omslag
      - C/WG.9/N/1 - C/WG.9/N/2, 1965, 90; omslag
    - Werkgroep 11 Voorlichting inzake Ontwikkeling. 1965-1966, 91-93
      - C/WG.11/1 - C/WG.11/12, 1965 - 1966, 91; omslag
      - C/WG.11/N/1 - C/WG.11/N/8, 1965 - 1966, 92; omslag
      - Correspondentie, 1965 - 1966, 93; omslag
    - Werkgroep 12 Particuliere Ontwikkelingsactiviteiten. 1964-1966, 94-96
      - C/WG.12/1 - C/WG.12/10, 1964 - 1966, 94; omslag
      - C/WG.12/N/1 - C/WG.12/N/11, 1965 - 1966, 95; omslag
      - Correspondentie, 1964 - 1966, 96; omslag
    - Werkgroep 13 Acculturatie. 1965-1967, 97-99
      - C/WG.13/1 - C/WG.13/24, 1965 - 1967, 97
      - C/WG.13/N/1 - C/WG.13/N/10, 1965 - 1967, 98; omslag
      - Correspondentie, 1965 - 1967, 99; omslag
    - Werkgroep 14 Expert Pool. 1965-1966, 100-102
      - C/WG.14/1 - C/WG.14/11, 1965 - 1966, 100; omslag
      - C/WG.14/N/1 - C/WG.14/N/6, 1965 - 1966, 101; omslag
      - Correspondentie, 1965 - 1966, 102; omslag